【裁判字號】    98,訴,1755
【裁判日期】    990121
【裁判案由】    違反商業會計法等
【裁判全文】
臺灣彰化地方法院刑事判決              98年度訴字第1755號
公  訴  人  臺灣彰化地方法院檢察署檢察官
被      告  丁○○
上列被告因違反商業會計法等案件，經檢察官提起公訴（98年度
偵緝字第451 號），本院判決如下：
    主    文
丁○○共同連續商業負責人，以明知為不實之事項，而填製會計
憑證，處有期徒刑捌月，減為有期徒刑肆月，如易科罰金，以銀
元參佰元即新臺幣玖佰元折算壹日。緩刑貳年。
    犯罪事實
一、丁○○基於手足情誼，同意其弟丙○○及丙○○之女友甲○○之請求，擔任珀軒企業有限公司（下稱珀軒公司）名義上
    之負責人，而提供身份證件予其弟丙○○及丙○○之女友甲○○，供其等持向主管機關登記丁○○為址設彰化縣和美鎮
    ○○里○○路10巷35號1 樓珀軒公司之股東兼負責人，於民
    國91年11月22日為設立登記，丁○○因此而為商業會計法上
    之商業負責人。丁○○未參與珀軒公司任何營業行為，任由
    丙○○、甲○○使用丁○○名義以代表珀軒公司為一切行為
    ，是以丁○○可預見無故以他人名義登記為公司負責人者，
    將可能藉此虛設公司以開立統一發票，用來虛構交易事實，
    提供他人申報而逃漏稅捐，並以此遂行其犯罪之目的之情況
    下，仍基於容認該結果發生亦不違背其本意之不確定故意，
    而與丙○○、甲○○（丙○○、甲○○均經檢察官另案偵查
    並均通緝中）共同基於填製不實會計憑證及幫助他人逃漏稅
    捐之概括犯意聯絡，由明知珀軒公司實際上並無進銷貨或買
    賣之事實，不得開立統一發票（會計憑證）予其他公司以幫
    助其他公司逃漏營業稅之丙○○、甲○○，連續填製會計憑
    證即虛偽開立如附表所示統一發票之不實交易憑證，交由如
    附表所示之營業人即丙○○、甲○○共同經營之合瑜企業有
    限公司（下稱合瑜公司，負責人登記為丙○○）充作進項憑
    證使用，並經該營業人申報作為扣扺銷項稅額，合計申報之
    銷售額計達新臺幣（下同）2500萬525 元，而幫助納稅義務
    人即合瑜公司以此不正當方法逃漏營業稅計達125 萬28元，
    足生損害於稅捐稽徵機關對於稅捐稽徵及核課管理之公平及
    正確性。
二、案經財政部臺灣省中區國稅局（下稱中區國稅局）移送臺灣
    彰化地方法院檢察署檢察官偵查起訴。
    理    由
壹、證據能力：
    本案下列引用之供述及非供述證據，經本院依法踐行調查證
    據程序，公訴人及被告均不爭執各該證據之證據能力，且亦
    查無依法應排除其證據能力之情形，是後述所引用證據之證
    據能力均無疑義，合先敘明。
貳、認定犯罪事實所憑之證據及理由
一、訊據被告丁○○固坦承提供身份證件予其弟丙○○及丙○○
    女友甲○○使用，並簽署關於珀軒公司之文件等情，惟否認
    有何共同於會計憑證填載不實事項及幫助逃漏稅捐之犯行，
    辯稱略以：伊只是人頭負責人，偽開發票及逃漏稅之事，伊
    事先不知情，珀軒公司之發票是由甲○○保管，印章是由甲○○代刻的，伊沒有因為擔任珀軒公司之名義負責人而得到
    什麼利益云云。惟查：
（一）被告丁○○交付身份證件予丙○○、甲○○，而由丙○○
      、甲○○持被告提供之身份證件申請珀軒公司設立登記，
      且以被告為公司負責人，設立登記日期為91年11月22日等
      情，業據被告丁○○供明在卷，核與證人即被告之妹、並
      為合瑜公司員工之黃惠渟於偵查中證述之情相符（見臺灣
      彰化地方法院檢察署98年度偵緝字第451 號卷第24頁），
      並有營業稅稅籍資料查詢作業在卷可稽（見臺灣彰化地方
      法院檢察署98年度他字第203 號卷一影卷第10頁）。又合
      瑜公司登記負責人為丙○○，實際由丙○○及甲○○共同
      經營一節，亦為被告丁○○供陳無誤，核與證人即合瑜公
      司員工林純賢於中區國稅局審查第四科之談話紀錄、陳思
      蜜於偵查中證稱之情節相符（見同上98年度他字第203 號
      卷一影卷第23頁、98年度偵緝字第451 號卷第25頁），並
      有營業稅稅籍資料查詢作業在卷可稽（見同上98年度他字
      第203 號卷一影卷第7 頁）。
（二）被告丁○○、案外人黃惠渟及黃建豪、黃芳洲、陳春華、
      陳佳君、黃秋輝、黃忠戶均經珀軒公司列為93年度之員工
      而對之有薪資支出；被告丁○○1 人則為珀軒公司列為94
      年度之員工而同樣對之有薪資支出一情，有中區國稅局93
      年及94年度綜合所得稅BAN 給付清單可查（見同上98年度
      他字第203 號卷一影卷第22、23頁）。惟被告丁○○自始
      堅稱沒有實際經營珀軒公司，而係一直在其母之便當店工
      作、賣便當等語（見同上98年度偵緝字第451 號卷第9 、
      10頁、本院卷第43頁）；而黃惠渟、黃秋輝、陳佳君（後
      更名為陳思蜜）、黃芳洲亦均未任職於珀軒公司，黃建豪
      則係受合瑜公司之丙○○所僱用，黃忠戶則純係被告丁○○租屋處之房東，陳春華則不知任職於何公司等情，業據
      證人黃惠渟、黃秋輝、陳思蜜、黃建豪於偵查中、證人黃
      忠戶於警詢中證述綦詳（見同上98年度偵緝字第451 號卷
      第23-25 頁、98年度他字第203 號卷二影卷第83頁）。依
      上情參互以觀，珀軒公司於93年、94年度根本無員工從事
      營業，珀軒公司顯無實際營業之事實至為明確。
（三）被告丁○○係應丙○○、甲○○之請求交付身份證件，由
      丙○○、甲○○代為辦理珀軒公司登記，而擔任珀軒公司
      名義負責人，已如前述。又有關珀軒公司之申報稅務等相
      關會計事宜，均係合瑜公司股東甲○○前去與代客記帳之
      乙○○○事務所人員接洽，每期營業稅進銷項申報資料亦
      均係乙○○○事務所人員前往合瑜公司收取，此情為證人
      乙○○○於中區國稅局審查第四科之談話紀錄及本院審理
      時證稱屬實（見同上98年度他字第203 號卷一影卷第27頁
      背面、本院卷第35、36頁），顯見珀軒公司乃丙○○、甲○○所掌控，故而以珀軒公司名義所開立之進銷項統一發
      票，明顯由丙○○、甲○○所主導無誤。
（四）茲珀軒公司並無營業，與合瑜公司實際上自無進銷貨或買
      賣之事實。詎丙○○、甲○○仍開立如附表所示統一發票
      之不實交易憑證，交由如附表所示之營業人即合瑜公司充
      作進項憑證使用，並經合瑜公司申報作為扣扺銷項稅額，
      合計申報之銷售額計達2500萬525 元，而幫助該納稅義務
      人即合瑜公司以此不正當方法逃漏營業稅計達125 萬28元
      等節，亦有營業稅年度資料查詢銷項去路明細、專案申請
      調檔查核清單等件在卷可稽（見同上98年度他字第203 號
      卷一影卷第33、34、49頁）。
（五）按刑法第13條所稱之故意本有直接故意（確定故意）與間
      接故意（不確定故意）之別，條文中「行為人對於構成犯
      罪之事實，明知並有意使其發生者」為直接故意，至於「
      行為人對於構成犯罪之事實，預見其發生而其發生並不違
      背其本意者」則屬間接故意；又間接故意與有認識的過失
      （又稱疏虞過失）之區別，在於二者對構成犯罪之事實雖
      均預見其能發生，但前者對其發生並不違背其本意，後者
      則確信其不發生。查擔任一般公司代表人並無特別限制，
      丙○○、甲○○大可自行以自己名義擔任珀軒公司負責人
      ，然渠等捨此不為，反要求無經營公司經驗之被告丁○○
      提供身份證件擔任該珀軒公司負責人，丙○○、甲○○若
      非將珀軒公司作為不法之用途，豈須如此，對此，就一般
      具有相當社會經驗之人而言，當可輕易預見對方要求作為
      登記之名義負責人，係供作非法使用。再者，利用他人名
      義作為公司行號或企業社負責人，虛設行號以開立統一發
      票，用來虛構交易事實，提供他人申報而逃漏稅捐，並隱
      匿真正犯罪者身分及資金流向之犯罪模式，此乃一般使用
      人頭負責人常見之非法利用類型，復經大眾傳播媒體再三
      披露，被告亦無從諉為不知。再者，被告既願擔任虛設之
      珀軒公司人頭負責人，復容任他人使用該公司負責人章領
      用開立統一發票，則被告就該公司係屬無營業而開立不實
      發票之行為，主觀上應有預見可能，且該公司所開立之統
      一發票，經稅捐稽徵機關勾稽，確屬內容不實之統一發票
      ，並流向合瑜公司作為進項憑證以申報營業稅，是被告對
      於他人虛設公司開立不實之統一發票，及幫助他人逃漏稅
      捐犯行，顯有容任其發生，亦不違背其本意之情甚明。況
      被告於審理中亦自承：伊未參與珀軒公司業務，亦未對珀
      軒公司營運狀況或任何業務加以聞問等語（見本院卷第43
      頁），足見被告無法管理控制丙○○、甲○○如何運作上
      開公司，是被告對於丙○○、甲○○取得被告提供之身份
      證件並登記被告為珀軒公司之名義上負責人後，開立該「
      虛設人頭公司」之統一發票，再提供不實之統一發票供作
      他人逃漏稅捐之用之犯罪手法顯未逸脫於被告犯罪意思之
      外，而屬被告主觀上所可預見之事。從而，被告既應允擔
      任珀軒公司登記負責人，顯可預見虛設之公司將可能提供
      不實發票予他人用以逃漏稅捐之不法用途，仍容任該項犯
      罪行為之繼續實現，被告應具有與丙○○、甲○○共同填
      製不實會計憑證、幫助他人逃漏稅捐犯罪之間接故意。
（六）綜上事證明確，被告上開所辯顯為卸責之詞，不足採信，
      其犯行堪以認定。
、論罪科刑理由
一、被告行為後，刑法部分修正條文，業自95年7 月1 日起施行
    ，其中：
（一）修正後刑法第2 條第1 項規定，已將新舊法律適用之「從
      新從輕」原則，改採「從舊從輕」原則，而此規定僅係規
      範行為後法律變更所生新舊法律比較適用之準據法，並非
      實體刑罰法律，自不生行為後法律變更之比較適用之問題
      ，應逕行適用新法第2 條第1 項之規定，為「從舊從輕」
      之比較。又刑法條文雖經修正，但若僅屬單純之文字修飾
      ，或將實務見解或法理明文化，而不涉及刑罰之輕重、構
      成要件之變更，或其他有利、不利於行為人之情形者，即
      無庸依刑法第2 條第1 項之規定比較新舊法，而應依一般
      法律適用原則，適用「裁判時法」處斷（最高法院95年11
      月17日第21次刑事庭會議決議意旨參照）。
（二）本次修正將刑法第28條原規定：「2 人以上共同『實施』
      犯罪之行為者，皆為正犯。」，修正為：「2 人以上共同
      『實行』犯罪之行為者，皆為共同正犯」，乃因原「實施
      」之概念，包含陰謀、預備、著手及實行等階段，故修正
      為僅共同實行犯罪行為者，始成立共同正犯。是新法共同
      正犯之範圍顯然縮小，而排除「陰謀共同正犯」、「預備
      共同正犯」之適用，上開修正顯非單純文字修正，亦非實
      務見解之明文化，應有修正後刑法第2條 第1 項「從舊從
      輕」原則之適用。且本件被告既屬實行階段之正犯，無論
      依修正前後之規定，皆成立共同正犯，依刑法第2 條第1
      項前段，應依修正前第28條規定論以共同正犯（最高法院
      97年度臺上字第104號、37、38、39號判決意旨參照）。
（三）又被告行為後，刑法第33條第5 款亦有修正，修正後刑法
      第33條第5 款規定「罰金：新臺幣1000元以上，以百元計
      算之」，與修正前刑法第33條第5 款規定「罰金：1 元以
      上」不同。故依刑法第2 條第1 項前段規定，稅捐稽徵法
      第43條第1 項、商業會計法第71條第1 款之法定刑罰金部
      分，經比較新、舊法結果，應以被告行為時之法律即修正
      前刑法第33 條 第5 款規定，為有利於被告。
（四）被告行為後，罰金罰鍰提高標準條例第2 條業已刪除，而
      刑法第41條第1 項前段關於易科罰金之折算標準已由舊法
      之銀元100 元、200 元、300 元修正為新臺幣1000 元 、
      2000元、3000元，因屬科刑規範事項之變更，其折算標準
      為裁判時所應諭知，自有就新舊法規定比較之必要，經比
      較新舊法結果，以被告行為時之舊法較為有利於被告，是
      依修正後刑法第2 條第1 項前段之規定，本件應適用被告
      行為時之舊法即依修正前刑法第41條第1項 前段、修正前
      罰金罰鍰提高標準條例第2 條、現行法規所定貨幣單位折
      算新臺幣條例第2 條之規定，諭知以銀元300 元即新臺幣
      900 元折算1 日為易科罰金之折算標準。
（五）刑法第55條之牽連犯規定亦經刪除，是於新法修正施行後
      ，被告所為上開2 罪，即須分論併罰。比較新舊法之規定
      ，修正後之規定對於被告較為不利，依刑法第2 條第1 項
      之規定，自應適用行為時且較有利於被告之法律，即修正
      前刑法第55條後段之規定，從較重之一罪予以論處。
（六）被告行為後，刑法第56條連續犯之規定業經刪除，刑法修
      正之後，原屬連續犯之數個犯罪行為，依新法應數罪併罰
      ，比較修正前之規定，可依裁判上一罪論處，顯然修正前
      之規定較有利於被告，如仍依修正後之規定，對於被告極
      為不利。本件被告於修正前之刑法時期所犯之數次製作不
      實之會計憑證罪及幫助他人逃漏稅罪，依新舊法比較之結
      果，自以修正前之刑法較有利於被告。
（七）被告行為後，商業會計法業於95年5 月24日修正公布，其
      中第71條第1 款關於商業負責人填製不實會計憑證之處罰
      規定，法定刑由「5 年以下有期徒刑、拘役或科或併科新
      臺幣15萬元以下罰金」，修正為「5 年以下有期徒刑、拘
      役或科或併科新臺幣60萬元以下罰金」，經依修正後刑法
      第2 條第1 項規定，比較修正前後商業會計法第71條第1
      款之刑度，修正後之規定並未較有利於被告，自應適用行
      為時即修正前之規定論處。
（八）綜上法律修正前、後之整體比較，揆諸前揭最高法院決議
      及修正後刑法第2 條第1 項之從舊從輕原則，自應適用修
      正前之相關規定。
二、按統一發票係記載交易雙方之名稱及地址或統一編號、交易
    內容及金額，並由商號簽章交付予購買之對方，為對外憑證
    ，屬商業會計法所規定之會計憑證。又營利事業銷貨統一發
    票，應認屬於商業會計法第15條第1 款所列之原始憑證，屬
    商業會計憑證之一種，商業負責人以明知不實之事項而填製
    會計憑證，即應認構成商業會計法第71條第1款 之罪，該罪
    與刑法第215 條之業務文書登載不實罪屬法規競合關係，依
    特別法優於普通法之原則，應優先適用前者之罰則規定（最
    高法院92年度臺上字第6792號、93年度臺上字第215 號刑事
    判決要旨參照）。本件被告擔任負責人之珀軒公司並無實際
    交易行為卻製作不實之統一發票作為會計憑證，並幫助如附
    表所示之合瑜公司逃漏營業稅並生逃漏營業稅之結果，核被
    告所為，係犯修正前商業會計法第71條第1 款之明知不實事
    項而填製會計憑證罪及稅捐稽徵法第43條第1 項之幫助納稅
    義務人以不正當方法逃漏稅捐罪。
三、被告就所犯前揭2 罪，與丙○○、甲○○間具有犯意聯絡與
    行為分擔，其中關於違反商業會計法部分，丙○○、甲○○
    雖不具商業負責人身分，惟依刑法第31條第1 項規定，仍成
    立共同正犯。
四、被告所為多次製作不實會計憑證及幫助他人逃漏稅之犯行，
    時間緊接，犯罪構成要件又復相同，顯係基於概括之犯意反
    覆為之，均為連續犯，爰依修正前刑法第56條之規定以一罪
    論，並加重其刑。
五、被告所犯上開2 罪間，有方法目的之牽連關係，為修正前牽
    連犯，應從一重之修正前商業會計法第71 條 第1 款之明知
    不實事項而填製會計憑證罪處斷。
六、爰審酌被告基於姊弟之誼，以前揭方式觸犯刑罰，幫助他人
    逃漏稅捐，而造成稅捐機關核課稅捐之錯誤，逃漏稅捐之數
    額非少，所為對財政稅捐秩序之危害匪淺，犯罪之動機、目
    的、手段、所生危害及犯罪後否認犯行等一切情狀，量處如
    主文所示之刑。且查，中華民國九十六年罪犯減刑條例第5
    條係就該條例施行前經通緝之被告或受刑人而設之規定，如
    係該條例施行後始通緝者，即不適用該條規定，法院辦理九
    十六年減刑案件應行注意事項第9 條訂有明文（最高法院96
    年度臺非字第332 號判決亦同此見解) 。本件被告係經臺灣
    彰化地方法院檢察署於98年7 月28日發布通緝，嗣始為警緝
    獲，且被告本案犯罪時間，在96年4 月24日以前，是其所犯
    之罪，合於減刑條件，應依中華民國九十六年罪犯減刑條例
    第2 條第1 項第3 款、第7 條、第9 條規定，減其宣告刑期
    2 分之1 ，並諭知易科罰金之折算標準。
七、犯罪在新法（指刑法）施行前，新法施行後，緩刑之宣告，
    應適用新法第74條之規定（最高法院95年5 月23日第8 次刑
    事庭會議決議第七點參照）。查被告前未曾故意犯罪受有期
    徒刑以上刑之宣告，此有臺灣高等法院被告前案紀錄表在卷
    可按，其經此教訓，應知警惕而無再犯之虞，所宣告之刑，
    認以暫不執行為適當，併予宣告緩刑2 年，以勵自新。
八、如附表所示不實之統一發票之會計憑證，雖為被告及共犯丙○○、甲○○供犯罪所用之物，然既已交付予如合瑜公司持
    向稅捐稽徵機關申報營業稅，辦理扣繳稅款之用，已非為被
    告或丙○○、甲○○所有，亦非屬違禁物，爰不予宣告沒收
    ，附此敘明。
肆、適用法律依據
一、刑事訴訟法第299 條第1 項前段。
二、修正前商業會計法第71條第1 款。
三、稅捐稽徵法第43條第1 項。
四、刑法第11條前段、第2 條第1 項前段、第31條第1 項、第74
    條第1 項第1 款，修正前刑法第28條、第56條、第55條、第
    41 條 第1 項前段。
五、修正前罰金罰鍰提高標準條例第2 條，現行法規所定貨幣單
    位折算新臺幣條例第2 條。
六、中華民國九十六年罪犯減刑條例第2 條第1 項第3 款、第7
    條、第9 條，判決如主文。
本案經檢察官葉建成到庭執行職務。
中    華    民    國    99    年    1     月    21    日
                  刑事第五庭  審判長  法  官  周淡怡
                                      法  官  王奕勛
                                      法  官  蔡家瑜
以上正本證明與原本無異。
如不服本判決應於收受判決後10日內向本院提出上訴書狀，並應
敘述具體理由；其未敘述上訴理由者，應於上訴期間屆滿後20日
內向本院補提理由書（均須按他造當事人之人數附繕本）「切勿
逕送上級法院」。
中    華    民    國    99    年    1     月    21    日
                                      書記官  陳文新
附錄論罪科刑法條：
修正前商業會計法第71條第1款
商業負責人、主辦及經辦會計人員或依法受託代他人處理會計事
務之人員有左列情事之一者，處5 年以下有期徒刑、拘役或科或
併科新臺幣15萬元以下罰金。
一、以明知為不實之事項，而填製會計憑證或記入帳冊者。
稅捐稽徵法第43條第1項
教唆或幫助犯第41條或第42條之罪者，處3年以下有期徒刑、拘
役或科新臺幣6萬元以下罰金。
附表：
┌──┬─────┬────┬──────┬──────┬──────┐
│編  │發票上所載│發票日期│發票號碼    │銷售額（新臺│稅額（新臺幣│
│號  │之買受人  │        │            │幣）        │）          │
├──┼─────┼────┼──────┼──────┼──────┤
│1.  │合瑜公司  │93年5 月│ZU00000000  │112,0700元  │5,6035元    │
├──┼─────┼────┼──────┼──────┼──────┤
│2.  │同上      │93年5 月│ZU00000000  │ 67,3500元  │3,3675元    │
├──┼─────┼────┼──────┼──────┼──────┤
│3.  │同上      │93年6 月│ZU00000000  │ 54,7500元  │2,7375元    │
├──┼─────┼────┼──────┼──────┼──────┤
│4.  │同上      │93年6 月│ZU00000000  │ 67,0000元  │3,3500元    │
├──┼─────┼────┼──────┼──────┼──────┤
│5.  │同上      │93年6 月│ZU00000000  │ 87,4350元  │4,3718元    │
├──┼─────┼────┼──────┼──────┼──────┤
│6.  │同上      │93年6 月│ZU00000000  │ 49,4000元  │2,4700元    │
├──┼─────┼────┼──────┼──────┼──────┤
│7.  │同上      │93年6 月│ZU00000000  │ 51,3000元  │2,5650元    │
├──┼─────┼────┼──────┼──────┼──────┤
│8.  │同上      │93年6 月│ZU00000000  │ 52,3500元  │2,6175元    │
├──┼─────┼────┼──────┼──────┼──────┤
│9.  │同上      │93年9 月│BU00000000  │ 79,2500元  │3,9625元    │
├──┼─────┼────┼──────┼──────┼──────┤
│10. │同上      │93年9 月│BU00000000  │ 80,0200元  │4,0010元    │
├──┼─────┼────┼──────┼──────┼──────┤
│11. │同上      │93年9 月│BU00000000  │ 84,1925元  │4,2096元    │
├──┼─────┼────┼──────┼──────┼──────┤
│12. │同上      │93年9 月│BU00000000  │ 89,4520元  │4,4726元    │
├──┼─────┼────┼──────┼──────┼──────┤
│13. │同上      │93年9 月│BU00000000  │ 62,0000元  │3,1000元    │
├──┼─────┼────┼──────┼──────┼──────┤
│14. │同上      │93年9 月│BU00000000  │ 54,6000元  │2,7300元    │
├──┼─────┼────┼──────┼──────┼──────┤
│15. │同上      │93年10月│BU00000000  │ 84,3900元  │4,2195元    │
├──┼─────┼────┼──────┼──────┼──────┤
│16. │同上      │93年10月│BU00000000  │ 86,9250元  │4,3463元    │
├──┼─────┼────┼──────┼──────┼──────┤
│17. │同上      │93年10月│BU00000000  │ 84,9320元  │4,2466元    │
├──┼─────┼────┼──────┼──────┼──────┤
│18. │同上      │93年12月│CU00000000  │114,9500元  │5,7475元    │
├──┼─────┼────┼──────┼──────┼──────┤
│19. │同上      │93年12月│CU00000000  │122,4500元  │6,1225元    │
├──┼─────┼────┼──────┼──────┼──────┤
│20. │同上      │93年12月│CU00000000  │145,2900元  │7,2645元    │
├──┼─────┼────┼──────┼──────┼──────┤
│21. │同上      │93年12月│CU00000000  │121,1920元  │6,0596元    │
├──┼─────┼────┼──────┼──────┼──────┤
│22. │同上      │93年12月│CU00000000  │ 92,9190元  │4,6460元    │
├──┼─────┼────┼──────┼──────┼──────┤
│23. │同上      │93年12月│CU00000000  │ 92,0000元  │4,6000元    │
├──┼─────┼────┼──────┼──────┼──────┤
│24. │同上      │94年1 月│DU00000000  │ 64,5250元  │3,2263元    │
├──┼─────┼────┼──────┼──────┼──────┤
│25. │同上      │94年1 月│DU00000000  │ 59,8200元  │2,9910元    │
├──┼─────┼────┼──────┼──────┼──────┤
│26. │同上      │94年1 月│DU00000000  │ 42,1200元  │2,1060元    │
├──┼─────┼────┼──────┼──────┼──────┤
│27. │同上      │94年2 月│DU00000000  │ 77,4500元  │3,8725元    │
├──┼─────┼────┼──────┼──────┼──────┤
│28. │同上      │94年2 月│DU00000000  │ 76,9200元  │3,8460元    │
├──┼─────┼────┼──────┼──────┼──────┤
│29. │同上      │94年2 月│DU00000000  │ 69,3800元  │3,4690元    │
├──┼─────┼────┼──────┼──────┼──────┤
│30. │同上      │94年2 月│DU00000000  │ 68,9400元  │3,4470元    │
├──┼─────┼────┼──────┼──────┼──────┤
│31. │同上      │94年2 月│DU00000000  │ 54,7000元  │2,7350元    │
├──┼─────┼────┼──────┼──────┼──────┤
│32. │同上      │94年2 月│DU00000000  │ 49,9800元  │2,4990元    │
├──┴─────┴───────────┼──────┼──────┤
│合                                  計  │ 2500,0525元│125,0028元  │
└────────────────────┴──────┴──────┘

司法院資訊處製作；財團法人民間司法改革基金會備份。
